臺灣桃園地方法院民事判決　九十三年度訴字第六一六號
　　原　　　告　甲○○
　　被　　　告　乙○○
右當事人間請求損害賠償事件，經本院刑事庭以九十三年度交附民字第五號刑事附帶
民事訴訟裁定移送前來，本院於民國九十三年八月十三日辯論終結，判決如左：
    主      文
被告應給付原告新台幣壹佰壹拾伍萬仟肆佰元及自民國九十三年三月二日起至清償
日止，按週年利率百分之五計算之利息。
原告其餘之訴駁回。
訴訟費用由被告負擔二分之一，餘由原告負擔。
本判決第一項於原告以新台幣肆拾萬元供擔保後，得假執行。但被告如以新台幣壹佰
壹拾伍萬仟肆佰元預供擔保，免為假執行。
原告其餘假執行之聲請駁回。
    事實及理由
一、原告起訴主張：被告於民國九十二年五月二十九日凌晨三時四十分許，酒後且無
    駕駛執照駕駛車號ＬＣ─五八二一號自用小貨車（下稱系爭小貨車），沿桃園縣
    平鎮市○○路由南往北方向行駛，行經平東路七一號前，應注意車前狀況，並隨
    時採取必要之安全措施，竟疏未注意前方有行人吳增傳，被告因避煞不及而撞及
    吳增傳，致吳增傳受有頭部、胸部外傷及顱骨骨折之傷害，經送醫急救後仍因傷
    重不治死亡。原告為死者吳增傳之子，爰依民法侵權行為之規定，訴請被告損害
    賠償，聲明(1)請求被告給付原告新台幣（下同）八十萬七千元之喪葬費及一百二
    十萬元之精神慰撫金，及自起訴狀繕本送達翌日起至清償日止，按週年利率百分
    之五計算之利息；(2)並願供擔保請准宣告假執行。
二、被告則辯稱：被告於右揭時、地發現車子撞到東西時即下車檢查，發現吳增傳倒
    在路上，馬上將其送往醫院急救，錄影帶證明吳增傳是先倒在路上才被撞到，事
    實證明被告並非故意，本件事故發生後，雙方經市公所調解委員會三次協調和解
    事宜，足見被告確有意和解，惟被害人家屬要求之賠償金額實在太高，致和解不
    成，被告並無逃避責任之嫌。再被害人吳增傳死亡後係行火葬，原告竟要求高達
    八十萬元以上之喪葬費用，實為不妥，且原告要求之慰撫金過高，以被告目前之
    生活上困境，實難負擔，故聲明(1)請求駁回原告之訴及假執行之聲請；(2)如受不
    利之判決，願提供擔保請准宣告免為假執行。
三、本院判斷：
（一）被告於右揭時、地，駕駛系爭小貨車，因疏未注意、避煞不及撞及吳增傳，致
      吳增傳死亡，經本院以九十二年度交易字第五六八號刑事判決被告因過失致人
      於死處有期徒刑一年確定，有前開刑事判決書在卷可參，且經本院調閱上開刑
      事卷宗核閱無訛，被告對此亦不爭執，是本件因被告之過失行為，造成原告之
      父吳增傳死亡，且兩者之間具有相當因果關係足堪認定。
（二）按因故意或過失，不法侵害他人之權利者，負損害賠償責任；不法侵害他人致
      死者，對於支出醫療及增加生活上需要之費用或殯葬費之人，亦應負損害賠償
      責任；不法侵害他人致死者，被害人之父、母、子、女及配偶，雖非財產上之
      損害，亦得請求賠償相當之金額，民法第一百八十四條第一項前段、第一百九
      十二條第一項、第一百九十四條分別定有明文。被告因酒後無照駕車並疏未注
      意前方狀況，撞及原告之父吳增傳，致其死亡，顯係不法侵害他人之生命權，
      原告為被害人吳增傳之子女，自得依上開規定請求被告賠償損害。茲就原告請
      求賠償之範圍，分別審酌如下：
　１、喪葬費部分：原告主張因其父親吳增傳死亡，辦理喪葬事宜，支出喪葬費用共
      八十萬七千元，並提出喪葬費收據為證。被告雖對收據之真正不爭執，惟辯稱
      應扣除非必要費用。查依原告提出之喪葬費用收據所載，編號四、五、六、八
      、九、十二等項，係辦理喪葬之陣頭、靈車、花車、祭品、火葬、棺木、香燭
      、場地租借費、辦法事、靈骨塔等所支出之費用，計五十五萬三千四百元，本
      院審酌此部分之費用，均屬辦理喪葬時所必要之費用，被告對此均不爭執，並
      同意支付，故應准許。至原告其餘主張之費用，依收據所載，係中餐、晚餐、
      花籃、水果禮盒等費用之支出，審酌此部分之費用，均非辦理喪葬事宜所必須
      之費用，自不得請求。故原告可得請求之喪葬費用為五十五萬三千四百元，逾
      此數額之請求，於法無據，不應准許。
　２、精神慰撫金部分：按慰撫金之賠償，其核給之標準固與財產上損害之計算不同
      ，然非不可斟酌雙方身分資力與加害程度，及其他各種情形核定相當之數額，
      最高法院五十一年台上字第二二三號著有判例可供參照。原告為被害人吳增傳
      之子，因父親遭遇此意外事故死亡，身為人子，對此無法回復之事件，其精神
      上自受有相當之創傷，爰審酌原告所受之精神上痛苦，斟酌原告目前開五金行
      作買賣，月入約二萬八千元，被告於事故發生前在工地幫忙賣一般雜貨，每月
      所得約二萬多元，收入不高，且現入監執行等兩造之身分、地位、工作能力收
      得之一切實際情況，認原告請求精神慰撫金一百二十萬元，尚屬過高，應核減
      為六十萬元為適當，超過部分之請求，則不應准許。
（三）從而原告基於侵權行為之法律關係，請求被告賠償一百一十五萬三千四百元之
      範圍內，為有理由，應予准許，逾此範圍之請求，為無理由，應予駁回。再原
      告請求自本件附帶民事訴訟起訴狀繕本送達被告之翌日即九十三年三月二日起
      至清償日止，按週年利率百分之五計算之利息，經核尚無不合，亦應允許之。
      又雙方陳明願供擔保，聲請宣告假執行或免為假執行，就原告勝訴部分，合於
      法律規定，爰分別酌定相當的擔保金額，一併加以准許。至原告敗訴部分的假
      執行聲請，則已無依據，應予駁回。
四、因本案事證已臻明確，兩造其餘主張陳述及所提之證據，均毋庸再予審酌，附此
    敘明。
五、訴訟費用負擔的依據：民事訴訟法第七十九條。
中　　　華　　　民　　　國　　九十三　　年　　　八　　　月　　二十七　　日
                                        臺灣桃園地方法院民事第三庭
~B法　　　官　潘進柳
右為正本係照原本作成
如對本判決上訴，須於判決送達後廿日內向本院提出上訴狀
中　　　華　　　民　　　國　　九十三　　年　　　八　　　月　　二十七　　日
~B法院書記官　卓清和
